【裁判字號】    99,監宣,218
【裁判日期】    990804
【裁判案由】    聲請監護宣告等
【裁判全文】
臺灣高雄地方法院民事裁定             99年度監宣字第218號
聲  請  人  乙○○
相  對  人  甲○○
上列聲請人聲請監護宣告事件，本院裁定如下：
    主      文
宣告甲○○（男，民國○○年○○ 月○○日生、身分證統一編號：
Ｚ000000000號，住高雄市○○區○○路13巷1 弄2 之1 號）為受
輔助宣告之人。
選定聲請人乙○○（女，民國○○年○○月○○日生、身分證統一編號
：Ｚ000000000號，住台中市○○區○○路149 號）為受輔助宣告
之人之輔助人。
聲請費用新臺幣壹仟元由受輔助宣告之人甲○○負擔。
一、聲請意旨略以：相對人甲○○係聲請人乙○○之同胞兄弟，
    甲○○平常就是由聲請人照顧，惟於民國99年6 月11日起因
    妄想型精神分裂症，其無法為意思表示或受意思表示，爰聲
    請鈞院選定聲請人為甲○○之監護人等語。
二、次按對於因精神障礙或其他心智缺陷，致其為意思表示或受
    意思表示，或辨識其意思表示效果之能力，顯有不足者，法
    院得因本人、配偶、四親等內之親屬、最近一年有同居事實
    之其他親屬、檢察官、主管機關或社會福利機構之聲請，為
    輔助之宣告，民法第14條之1 第1 項定有明文。次按，法院
    對於監護之聲請，認為未達民法第14條第1 項之程度，而有
    輔助宣告之原因者，得依聲請或依職權以裁定為輔助之宣告
    ，民法第14條第3 項、民事訴訟法第624 條之3 第1 項亦分
    別定有明文。
三、經查：
  (一)聲請人主張之上開事實，業據其提出財團法人長庚紀念醫院
    高雄分院診斷證明書、戶籍謄本等件為證，並經本院法官於
    99年8 月4 日至高雄長庚醫院訊問鑑定人黃條來醫師，法官
    當場點呼甲○○姓名，甲○○會答有，並對於時間能正確說
    出年月日，經鑑定人黃條來醫師認為：甲○○是精神分裂症
    個案，發病多年，主要症狀有妄想症、容易焦慮，行為容易
    受症狀干擾控制，以致於重大生活事件決定需家人幫忙，目
    前無法工作多年，辨識意思表示效果之能力顯有不足，恢復
    機會無回復之可能等語( 見本院卷99年8 月4 日訊問筆錄及
    附件之鑑定書可稽），綜合上情，堪信甲○○非完全不能辨
    識其意思表示之效果，未達應受監護宣告之程度，惟其辨識
    能力顯有不足，從而，聲請人聲請監護宣告，尚屬有間，惟
    甲○○仍有受輔助之必要，爰依職權以裁定為輔助之宣告。
四、次查，聲請人乙○○為受輔助宣告之人甲○○之同胞姊妹，
    有戶籍謄本附卷可參，受輔助宣告之人甲○○平日由聲請人
    照顧住，認由聲請人乙○○擔任監護人，最能符合受輔助宣
    告之人之最佳利益，爰選定聲請人乙○○為受輔助宣告人甲
    ○○之監護人。
五、依民事訴訟法第608 條第1 項，裁定如主文。
中    華    民    國    99    年    8     月    4     日
                            家事法庭法  官  何清富
以上正本證明與原本無異。
主文第一項不得抗告。
其餘如不服本裁定，應於收受裁定後10日內，向本院提出抗告狀
，須按對照提出繕本，並繳納裁判費。
中    華    民    國    99    年    8     月    4     日
                                    書記官  葉彥伶

司法院資訊處製作；財團法人民間司法改革基金會備份。
